臺灣高等法院高雄分院刑事判決　　　　 96年度上重訴字第4號
上　訴　人
即　被　告　丁○○
　　　　　　　　　　（現於臺灣高雄看守所羈押中）
選任辯護人　蔡建賢律師
上　訴　人
即　被　告　甲○○
　　　　　　　　　　（現於臺灣高雄看守所羈押中）
選任辯護人　郭家駿律師
上列上訴人因違反毒品危害防制條例案件，不服臺灣高雄地方法
院95年度重訴字第65 號中華民國95年12月4日第一審判決（起訴
案號：臺灣高雄地方法院檢察署95年度偵字第12958 號），提起
上訴，本院判決如下：
    主  文
原判決關於丁○○、甲○○部分撤銷。
丁○○共同連續運輸第一級毒品，處有期徒刑拾伍年，褫奪公權
拾年。扣案如附表一編號1 、附表三編號1 所示之物均沒收銷燬
；扣案如附表一編號2 至4 、附表三編號2 、附表四編號4 、10
、11、附表五編號4 所示之物，均沒收；未扣案之電話號碼0000
000000號、000000 0000 號、0000000000號行動電話（均含SIM
卡），均沒收，如全部或一部不能沒收時，追徵其價額。
甲○○共同連續運輸第一級毒品，處有期徒刑拾參年陸月。扣案
如附表三編號1 所示之物沒收銷燬；扣案如附表三編號2 、附表
四編號4 、10、11、附表五編號4 所示之物，均沒收；未扣案之
電話號碼0000000000號、0000000000號行動電話（均含SIM 卡）
，均沒收，如全部或一部不能沒收時，追徵其價額；未扣案之運
輸第一級毒品所得財物新臺幣拾壹萬元沒收，如全部或一部不能
沒收時，以其財產抵償之。
    事  實
一、丁○○、德政（業經原審判處有期徒刑14年10月確定）、
    乙○○（經原審判處有期徒刑12年，嗣經撤回上訴確定）、
    丁○○、陳延龍（原審另案審理中）、葉平南（綽號「安仔
    」，應由檢察官另行處理），均明知海洛因經公告列為毒品
    危害防制條例第2 條第2項第1款之第一級毒品，不得非法持
    有、運輸或販賣，且經行政院依法公告為管制進出口之物品
    ，不得私運進口，竟共同基於運輸第一級毒品及自大陸地區
    私運管制物品進口之犯意聯絡，德政、丁○○與葉平南並
    另意圖營利，共同基於販賣第一級毒品之犯意聯絡，由葉平
    南、德政負責支出運輸第一級毒品海洛因之相關費用（如
    購買第一級毒品海洛因之資金、運輸毒品往來大陸地區之機
    票、食宿等費用），並由丁○○找來友人陳延龍、由德政
    找來其遠親乙○○，作為負責夾帶第一級毒品海洛因入境之
    人，約定給與陳延龍新臺幣（下同）5 萬元作為報酬，乙○○則可免除其所積欠德政1萬7千元之債務，另由丁○○負
    責尋找欲購買第一級毒品海洛因之買家，於94年年底起，分
    別由陳延龍以其所有之0000000000號行動電話，丁○○以其
    所有之0000000000號行動電話，德政以0000000000號行動
    電話，乙○○以0000000000號行動電話，聯繫前往大陸地區
    之相關事宜。嗣德政於94年12月24日先行搭機前往大陸廣
    東省珠海地區，陳延龍、乙○○隨後於94年12月25日一同搭
    機前往該處與德政會合。95年1月5日，德政在陳延龍、
    乙○○所住宿之飯店房間內，將重量不詳之第一級毒品海洛
    因8條交給陳延龍、乙○○2人，由陳延龍將其中4 條第一級
    毒品海洛因以塑膠袋及保險套包覆，塗抹凡士林後塞入其肛
    門內，乙○○則將另4 條第一級毒品海洛因藏放在其所穿著
    之內褲中，2 人隨即於同日搭機返回高雄小港國際機場，將
    上開8 條第一級毒品海洛因自大陸地區運輸進入臺灣地區，
    並於回臺之後，搭乘葉平南所駕駛之車輛（車牌號碼不詳）
    ，前往臺南縣永康市某汽車旅館，並在該汽車旅館中，將上
    開第一級毒品海洛因交給葉平南處理。另丁○○則於94年12
    月24日夜間7 時22分許、同年月26日上午10時56分許，以上
    開0000000000號行動電話，分別與持用0000000000號、0000
    000000號行動電話之人（渠等真實姓名、年籍均不詳）聯絡
    ，詢問渠等是否欲購買日後將運輸入境臺灣地區之上開第一
    級毒品海洛因，然嗣均未完成價金與毒品之交付。
二、丁○○復意圖營利，承上開販賣、運輸第一級毒品及自大陸
    地區私運管制物品進口之概括犯意，而與陳延龍共同基於犯
    意聯絡，2 人於95年2 月3 日前之某日，商議由丁○○籌措
    購買第一級毒品海洛因之資金，而由陳延龍負責至大陸地區
    購買第一級毒品海洛因並將之夾帶進入臺灣地區，2 人再平
    分購得之第一級毒品海洛因，並應由丁○○給付陳延龍3 萬
    元作為報酬，2 人謀議既定，陳延龍即以其妻所有之000000
    0000號行動電話，與丁○○所有之0000000000號、00000000
    00號行動電話，聯繫籌措資金及至大陸地區之食宿、機票費
    用等事宜，而於95年2 月14日，在丁○○開設之「如君茶行
    」（位在高雄縣旗山鎮○○○路136之4巷15號）內，由丁○○將10萬元交付與陳延龍後，陳延龍即於同日至高雄小港國
    際機場搭機前往大陸廣東省珠海地區，並在該處以丁○○提
    供之上述資金，向綽號「大哥」之不詳姓名年籍成年男子，
    購得如附表一編號1 所示之第一級毒品海洛因，陳延龍再於
    同年月15日，將上述第一級毒品海洛因分裝成5 包，以如附
    表一編號2所示之4只塑膠容器（其中1只塑膠容器裝放2包海
    洛因）及如附表一編號3所示之4只保險套包覆，而以如附表
    一編號4 所示之凡士林塗抹後，將之塞入肛門內，並隨即於
    同日下午搭機返抵高雄小港國際機場，運輸前開第一級毒品
    海洛因進入臺灣地區，旋經警循線查獲，並扣得如附表一所
    示物品。
三、丁○○、德政復意圖營利，承上開販賣、運輸第一級毒品
    及自大陸地區私運管制物品進口之概括犯意，乙○○則承上
    開運輸第一級毒品及自大陸地區私運管制物品進口之概括犯
    意，並均與戊○○（丁○○同居女友之妹妹）共同基於運輸
    第一級毒品及自大陸地區私運管制物品進口之犯意聯絡，由
    德政負責出資購入第一級毒品海洛因，並支付戊○○、乙○○往返大陸地區之費用，及允諾給與戊○○半條第一級毒
    品海洛因作為報酬，由戊○○負責夾帶第一級毒品海洛因入
    境，另德政復以0000000000號行動電話，與戊○○所有之
    0000000000號行動電話，於出發前聯繫至大陸地區之相關事
    宜，嗣戊○○與德政即於95年2 月17日，一同搭機出境前
    往大陸地區，並與先行至大陸地區之乙○○會合。之後德
    政即在大陸地區，將重量不詳之第一級毒品海洛因6 條交給
    戊○○，由戊○○將其中3 條第一級毒品海洛因塞入陰道內
    ，將另3 條第一級毒品海洛因放入其所穿著之內衣中，在乙○○之陪同下，於95年2 月23日搭機返回高雄小港國際機場
    ，將上開6 條第一級毒品海洛因運輸進入臺灣地區，並於回
    臺之後，與乙○○一同至「如君茶行」，將其中5 條第一級
    毒品海洛因交給乙○○，另1 條則由戊○○保管，嗣德政
    於95年2月24日返臺，分別由乙○○在國道1號九如路交流道
    處，將上開5 條第一級毒品海洛因交與德政，而由戊○○
    在「如君茶行」，將前開1 條第一級毒品海洛因交與德政
    ，德政再將該條海洛因分成2份，並將其中1份交與戊○○
    ，之後戊○○即將該半條第一級毒品海洛因交與丁○○。另
    丁○○則於95年2月22日夜間11時14分許，以000000 0000號
    行動電話，與某真實姓名、年籍不詳，綽號「秀明」之人（
    使用0000000000號行動電話）聯繫，向其表示上開第一級毒
    品海洛因將於翌日（23日）運輸進入臺灣，嗣又於同年月24
    日下午5時8分許，再以電話與上開綽號「秀明」之人商議買
    賣第一級毒品海洛因事宜，之後雙方並約定以10萬元價格將
    上開半條海洛因出售（然嗣未完成價金與毒品之交付）；而
    德政則於95年2月24日夜間7時6 分許，以0000000000號行
    動電話，與某真實姓名、年籍不詳，綽號「龍平」之人（使
    用0000000000號行動電話），商議買賣第一級毒品海洛因事
    宜，然嗣未完成價金與毒品之交付。
四、德政、乙○○承上開運輸第一級毒品及自大陸地區私運管
    制物品進口之概括犯意，並均與李榮斌（德政之友人）共
    同基於犯意聯絡，由德政負責出資購買第一級毒品海洛因
    ，由李榮斌負責夾帶第一級毒品海洛因入境，而由乙○○負
    責在臺灣接應。李榮斌與德政即於95年3 月1 日共同搭機
    前往大陸地區，並在該處由李榮斌將德政購得之第一級毒
    品海洛因4 條塞入肛門，再於95年3 月5 日與德政一同搭
    機返回高雄小港國際機場，將上開4 條第一級毒品海洛因運
    輸進入臺灣地區。回臺後，李榮斌隨即以其所有之電話號碼
    0000000000號行動電話與乙○○聯繫（使用其所有之000000
    0000號行動電話），而由乙○○駕駛某車牌號碼不詳之汽車
    ，至高雄小港國際機場搭載李榮斌及德政2 人，並前往屏
    東縣內埔鄉某處，由李榮斌將上開4 條第一級毒品海洛因排
    出交與德政。丁○○則意圖營利，承上開販賣第一級毒品
    之概括犯意，於獲悉德政購得上開第一級毒品海洛因4 條
    並私運運輸回臺後，乃於95年3月5日夜間10時24分許，以00
    00000000號行動電話向德政（使用0000000000號行動電話
    ）洽購上開第一級毒品海洛因，嗣又於同日夜間10時28分許
    ，去電綽號「日仔」之人（使用0000000000號行動電話，真
    實姓名、年籍不詳），商議買賣第一級毒品海洛因事宜，然
    嗣未完成價金與毒品之交付。
五、甲○○因工作關係，結識同事李國鎮（另案通緝中，應由檢
    察官另行處理），於94年間，李國鎮因涉犯毒品危害防制條
    例案件而潛逃至大陸地區，嗣知悉此事之甲○○，曾於閒談
    之中將此事告知友人丁○○，丁○○因而欲透過李國鎮取得
    第一級毒品海洛因之來源，央求甲○○介紹李國鎮與其相識
    ，而甲○○明知海洛因經公告列為毒品危害防制條例第2 條
    第2項第1款之第一級毒品，不得非法持有、運輸，且經行政
    院依法公告為管制進出口之物品，不得私運進口，仍予同意
    而居中介紹丁○○與李國鎮相識。丁○○即意圖營利，承上
    開販賣、運輸第一級毒品及自大陸地區私運管制物品進口之
    概括犯意，並與戊○○、甲○○、李國鎮、丙○○（上述2
    人應由檢察官另行處理）、陳淑芬（原審另案審理中）、及
    某真實姓名年籍不詳之成年大陸女子共同基於運輸第一級毒
    品及自大陸地區私運管制物品進口之犯意聯絡，由甲○○（
    使用0000000000號行動電話）負責居中聯繫李國鎮、丁○○
    ，而由丁○○出資購買部分第一級毒品海洛因，並以10萬元
    之報酬，邀約友人陳淑芬夾帶第一級毒品海洛因入境臺灣，
    陳淑芬應允後，丁○○即以其上開0000000000號行動電話，
    與陳淑芬所有之0000000000號行動電話，聯繫往來大陸地區
    事宜，繼於95年3 月21日，由戊○○陪同陳淑芬搭機前往大
    陸廣東省珠海地區，並住宿在該處之潤珠酒店，而丁○○則
    在甲○○陪同下，於同年月25日亦至上開酒店住宿，並與李
    國鎮會面，向李國鎮購得其欲運輸回臺灣之第一級毒品海洛
    因。翌日（26日），甲○○與上開姓名年籍不詳之大陸女子
    ，即將丁○○所購得，及李國鎮自己欲運輸回臺灣之不詳重
    量第一級毒品海洛因共計3包，藏放於1條女用束褲之暗袋內
    ，再由陳淑芬穿著該女用束褲後，於同日與丁○○、甲○○
    、戊○○、丙○○一起搭機返臺，而夾帶運輸上開第一級毒
    品海洛因由高雄小港國際機場入境臺灣，下機後，甲○○先
    偕同陳淑芬至機場附近之「麥當勞速食店」，由陳淑芬於該
    速食店廁所內將上開第一級毒品海洛因取下交與甲○○，甲○○再依李國鎮先前之指示，將其中部分第一級毒品海洛因
    交給與其一同搭機返臺之丙○○，嗣再將其餘第一級毒品海
    洛因交與丁○○，並自丁○○處取得3 萬元之報酬，而陳淑
    芬亦至丁○○之「如君茶行」，拿取上開約定之10萬元報酬
    。另丁○○於95年3 月26日下午5 時24分許，即以00000000
    00號行動電話，詢問德政是否有人欲購買第一級毒品海洛
    因，復於同年月27日上午11時51分許，與使用0000000000號
    行動電話之人（真實姓名、年籍不詳），商談買賣第一級毒
    品海洛因事宜，然嗣未完成價金與毒品之交付。
六、丁○○復意圖營利，承上開販賣、運輸第一級毒品及自大陸
    地區私運管制物品進口之概括犯意，甲○○則承上開運輸第
    一級毒品及自大陸地區私運管制物品進口之概括犯意，並均
    與某真實、姓名年籍不詳，綽號「順仔」之成年男子（係由
    另1 名真實姓名、年籍不詳，綽號「日仔」之人介紹與丁○○認識），共同基於運輸第一級毒品及自大陸地區私運管制
    物品進口之犯意聯絡，於95年4月8日前之某日，約定由丁○○提供10萬元報酬與「順仔」，由「順仔」負責夾帶第一級
    毒品海洛因入境臺灣，另由甲○○負責居中聯繫李國鎮、丁○○，嗣「順仔」即先搭機前往大陸地區，丁○○則在甲○○陪同下，亦於95年4月8日至大陸地區，向李國鎮購得數量
    不詳之第一級毒品海洛因後，由「順仔」以不詳之夾帶方式
    ，於翌日與丁○○、甲○○一同搭機，將該等第一級毒品海
    洛因運輸進入臺灣，嗣「順仔」即將上開第一級毒品海洛因
    交與丁○○，而甲○○則自丁○○處，取得3萬元之報酬。
七、丁○○復意圖營利，承上開販賣、運輸第一級毒品及自大陸
    地區私運管制物品進口之概括犯意，甲○○則承上開運輸第
    一級毒品及自大陸地區私運管制物品進口之概括犯意，並均
    與戊○○、李國鎮、丙○○共同基於運輸第一級毒品及自大
    陸地區私運管制物品進口之犯意聯絡，由甲○○負責居中聯
    繫李國鎮、丁○○，而由丁○○出資購買部分第一級毒品海
    洛因，並以15萬元之報酬，邀約戊○○夾帶第一級毒品海洛
    因入境臺灣，戊○○應允後，即於95年4 月21日先行搭機前
    往大陸廣東省珠海地區之潤珠酒店，丁○○則於同年月24日
    亦至該處，與李國鎮商談購買、運輸第一級毒品海洛因事宜
    ，翌日，李國鎮即將重量不詳之第一級毒品海洛因5 包（部
    分為丁○○所購買，部分為李國鎮欲自行運輸回臺灣地區）
    ，藏放於1 條女用束褲之暗袋內，再由戊○○穿著該女用束
    褲後，與丁○○、丙○○於當日一起搭機，夾帶上開第一級
    毒品海洛因由高雄小港國際機場入境臺灣，下機後，戊○○
    即將上開第一級毒品海洛因交與前往接機之甲○○，甲○○
    再將該等第一級毒品海洛因分別交與丙○○及丁○○（然因
    辨別錯誤，將所欲交付之第一級毒品海洛因相混淆），嗣丁○○再依約，分次將上開15萬元報酬交付與戊○○，並給與
    甲○○5萬元之報酬。
八、丁○○復意圖營利，承上開販賣、運輸第一級毒品及自大陸
    地區私運管制物品進口之概括犯意，甲○○則承上開運輸第
    一級毒品及自大陸地區私運管制物品進口之概括犯意，並均
    與潘文榮、戊○○、黃芸品（應由檢察官另行處理）共同基
    於運輸第一級毒品及自大陸地區私運管制物品進口之犯意聯
    絡，由甲○○負責居中聯繫李國鎮、丁○○，而由戊○○以
    1 萬元之代價，透過黃芸品尋得潘文榮作為夾帶第一級毒品
    海洛因之人，並由丁○○承諾於運輸毒品成功後，交付10萬
    元報酬與潘文榮、交付2 萬元報酬與戊○○，謀議既定，戊○○即以0000000000號行動電話、潘文榮及黃芸品以000000
    0000號行動電話（黃芸品所有）、丁○○以0000000000號行
    動電話、甲○○則以0000000000號行動電話，互相聯繫此次
    至大陸地區運輸第一級毒品海洛因相關事宜，繼於95年5月4
    日，戊○○陪同潘文榮搭機前往大陸廣東省珠海地區潤珠酒
    店，嗣向李國鎮取得丁○○所購買、如附表三編號1 所示之
    第一級毒品海洛因後（藏放於如附表三編號2 所示之女用束
    褲之暗袋內），再由潘文榮穿著該女用束褲，於95年5月7日
    與戊○○一同搭機，運輸上開第一級毒品海洛因由高雄小港
    國際機場入境臺灣，惟旋經警當場查獲，並扣得如附表三所
    示物品，復為警持拘票於同日下午3 時30分許查獲丁○○，
    在其上開「如君茶行」扣得如附表四所示之物，於95年5月8
    日上午9 時20分許持拘票查獲甲○○，在其身上扣得如附表
    五所示之物，於95年6月15日下午3時40分許持拘票查獲德
    政、乙○○，在德政身上扣得如附表六編號1至5所示之物
    、在乙○○身上扣得如附表六編號6 所示之物，因而知悉前
    情。
九、案經高雄市政府警察局移送臺灣高雄地方法院檢察署檢察官
    偵查起訴。
    理  由
壹、證據能力方面
    按傳聞法則之重要理論依據，在於傳聞證據未經當事人之反
    對詰問予以核實，乃予排斥，惟若當事人已放棄對原供述人
    之反對詰問權，於法院審判時表明同意該等傳聞證據可作為
    證據，基於證據資料愈豐富，愈有助於真實發現之理念，並
    貫徹刑事訴訟法修法加重當事人進行主義之精神，確認當事
    人對於證據能力有處分權之制度，傳聞證據經當事人同意作
    為證據，法院認為適當者，亦得為證據。另當事人於調查證
    據時，對於傳聞證據表示「沒有意見」、「對於證據調查無
    意見」，而未於言詞辯論終結前聲明異議，應視為已有將該
    等傳聞證據採為證據之同意，此刑事訴訟法第159 條之5 定
    有明文。被告及辯護人於本院準備程序時已表示對於全案卷
    證之證據能力均無意見（本院卷第113頁 ），依刑事訴訟法
    第159條之5之規定，應視為被告及辯護人已同意本案全部證
    據均有證據能力，本院斟酌該等證據並非非法取得，亦無證
    明力明顯過低之情形，是該等證據，均得採為證據。
貳、實體方面
一、犯罪事實一部分：
    訊據被告丁○○否認有此部分犯行，辯稱：伊雖有在伊經營
    之「如君茶行」內介紹陳延龍與德政認識，且亦有聽到渠
    等談論要運輸毒品的事情，但後來相關事宜均由渠等自行處
    理，伊並沒有參與云云。經查：
  (一)此部分犯罪事實，業據共同被告德政坦承有與證人陳延龍
    共同基於犯意聯絡，而由證人陳延龍自大陸地區夾帶第一級
    毒品海洛因進入臺灣地區等情；並據共同被告乙○○於警詢
    、偵訊中自承：伊曾與陳延龍一起到過大陸珠海地區，在該
    處旅館房間內，德政叫伊與陳延龍各自攜帶4 條米黃色長
    條型的物品回臺灣，伊係以將該4 條物品放在所穿戴的內褲
    中帶回，陳延龍則係以將該4 條物品塞入肛門內之方式帶回
    ，嗣伊2人於95年1月5 日回到臺灣後，就共同到臺南某家汽
    車旅館，由陳延龍將其攜帶的上開物品交與伊，伊再依德
    政先前之指示，將伊及陳延龍所攜帶之上開物品拿給1 名不
    認識之成年男子，而伊幫德政攜帶上開物品回臺，報酬是
    抵銷伊向德政之借款1萬7000 元，且該次之住宿費用、機
    票費用，均由德政支出等語（見偵4卷第32 至35頁、第40
    頁、第47頁），核與證人陳延龍於警詢及偵訊中陳述：伊是
    透過丁○○的介紹而認識德政，德政曾以2 萬元之代價
    ，帶伊至泰國工作，但工作沒作成，之後德政跟伊說，要
    伊去大陸夾帶毒品回臺灣，伊方會於94年12月25日至大陸珠
    海地區，而該次去大陸的費用，係德政幫伊支出的，護照
    及臺胞證等相關文件，也是德政幫伊處理的，此外，德
    政並答應除上開2萬元免予歸還外，另外要再給伊3萬元報酬
    ，而去大陸時，伊是與綽號「阿叔」的乙○○一同前往，之
    後於95年1月5日，也是一起回臺灣，在大陸期間並住在同一
    旅館房間，而德政則是先過去大陸等伊2 人，並在大陸交
    與伊海洛因，將嗣伊回臺灣時，有以將海洛因塞入肛門內夾
    帶之方式，將上開海洛因帶回臺灣，而乙○○也有夾帶海洛
    因回臺，回臺當天，是1 名身份不詳之男子來接機，並將伊
    及乙○○載至臺南縣永康市1 家汽車旅館，在該旅館內，伊
    將海洛因排出交給乙○○，乙○○再將海洛因交給該名不詳
    男子等語（見偵1卷第72至78頁、第116至119頁、第132頁）
    ，及於臺灣高雄地方法院95年度訴字第2051號審理中供陳：
    伊於95年1 月5 日帶回來的海洛因，不曉得是4 包還是5 包
    ，而要回臺灣的當天，伊在飯店內先用塑膠袋將海洛因包起
    來，再用膠布纏繞，將之放入保險套，塞入肛門，之後搭機
    夾帶該等海洛因回臺灣等語（見95年度訴字第2051號卷第28
    頁）相符，並有共同被告乙○○、德政、證人陳延龍之入
    出境查詢資料（見偵1 卷第46、125 、126 頁）、00000000
    00號、0000000000後、0000000000號、0000000000號行動電
    話之通訊監察譯文（ 內容為聯繫往返大陸地區事宜，見偵1
    卷第56、92、101 、102 頁、偵3 卷第177 頁）在卷可稽，
    且被告丁○○（使用0000000000號行動電話）於94年12月24
    日夜間7 時22分許、94年12月26日上午10時56分許，分別去
    電聯絡某使用0000000000號行動電話之人、某使用00000000
    00號行動電話之人，詢問渠等是否欲購買證人陳延龍將於95
    年1月5日夾帶入境之第一級毒品海洛因，復於95年1月6日下
    午6時29分許，於電話中向德政（使用0000000000 號行動
    電話）表示有許多人前來詢問第一級毒品海洛因是否已經夾
    帶入境，有該等通訊監察譯文（見偵1卷第56至58頁、警4卷
    第106頁）及被告丁○○於原審之陳述（見原審2 卷第206、
    207頁 ）在卷可稽。則被告丁○○與共同被告德政、乙○○等人，以上揭分工方式，為此部分之運輸第一級毒品海洛
    因行為，及被告丁○○與共同被告德政，以上揭分工方式
    ，為此部分之販賣第一級毒品海洛因行為等事實，均堪以認
    定。
  (二)共同被告德政與葉平南購入上開第一級毒品海洛因，既在
    該等第一級毒品海洛因運輸進入臺灣前，即委由被告丁○○
    積極與買家接洽，則被告德政與葉平南購入毒品目的係在
    販賣甚明，且足見被告丁○○與渠等2 人就販賣該等第一級
    毒品海洛因有犯意聯絡及行為分擔，又渠等購入該等第一級
    毒品海洛因，除購買之花費外，尚需支付報酬、至大陸之機
    票、食宿等費用，尋找他人將該等毒品夾帶入境，且甘冒遭
    警查緝而受重刑處罰之危險，自無為平價或低於販入價格而
    販賣毒品之理，是被告丁○○及共同被告德政購入上開第
    一級毒品海洛因，顯有營利意圖之事實，亦堪認定。
  (三)被告丁○○以前開電話與德政於95年1月5日夜間11時39分
    許為通聯時，被告丁○○曾向共同被告德政詢問，證人陳
    延龍所攜帶回臺之第一級毒品海洛因是否為其所有，共同被
    告德政回答稱有一半係其所有，有該次之通訊監察譯文可
    按（見偵1卷第59頁 ），則共同被告德政若僅係幫葉平南
    尋找運輸毒品之人，其何以能分取到一半之毒品？再佐以同
    次電話通聯中，共同被告德政復與丁○○談論該次運輸回
    臺之第一級毒品海洛因，有疑似遭陳延龍、葉平南私自摻入
    其他物品，導致純度降低之情，除有上開通訊監察譯文足證
    外，亦據被告丁○○於原審審理中陳述明確（見原審2 卷第
    208頁 ），則該等第一級毒品海洛因若全係葉平南所出資購
    買，共同被告德政又何須私自為上開行為？此外，共同被
    告德政以電話（使用0000000000號行動電話）與葉平南（
    使用0000000000號行動電話）於95年1 月8日夜間8時26分許
    為通聯時，共同被告德政曾向葉平南表示，請其拿錢給乙○○、陳延龍等人，該等款項均算作其個人支出，不要算進
    「公帳」內，有該次通訊監察譯文可憑（見偵3卷第178頁）
    ，益徵共同被告德政與葉平南係共同出資購入第一級毒品
    海洛因無訛。
  (四)被告丁○○雖以前詞置辯，惟共同被告德政於原審審理中
    證述：丁○○有介紹陳延龍給伊認識，目的就是要陳延龍到
    大陸運毒等語（見原審2卷第28頁 ）明確，再佐以證人陳延
    龍至大陸地區前，曾以電話（電話號碼0000000000號）與被
    告丁○○（使用0000000000號行動電話）商議前往大陸地區
    事宜，而共同被告德政亦有以前開電話交代被告丁○○（
    使用0000000000號行動電話）辦理證人陳延龍至大陸地區相
    關證件之事宜，有通訊監察譯文在卷可佐（見偵1 卷第56、
    92頁、偵3卷第177頁），而被告丁○○有為共同被告德政
    尋找毒品買家之情，亦已詳述如上，則被告丁○○辯稱其未
    參與本次運輸、販賣第一級毒品海洛因犯行云云，要屬事後
    推諉之詞，實無可採。
  (五)證人陳延龍於警詢、偵訊中，雖陳稱本次其與共同被告乙○○所運輸之第一級毒品海洛因為各5條（ 見偵1卷第119頁、
    第133頁），然嗣於臺灣高雄地方法院95 年度訴字第2051號
    乙案審理中，則謂不曉得係4條還是5條，是其並無法確定此
    次運輸第一級毒品海洛因之數量究係各帶4條或5條，惟共同
    被告乙○○於警詢及偵訊中，均陳稱其與證人陳延龍係各帶
    4 條物品回來，在無其他證據可資佐證情形下，自應採認共
    同被告乙○○之陳述，是共同被告乙○○與證人陳延龍與此
    次運輸進入臺灣地區之第一級毒品海洛因為各4條（總計8條
    ）之事實，亦堪認定。
  (六)綜上所述，被告丁○○此部分犯行，事證明確，洵堪認定。
二、犯罪事實二部分：
    訊據被告丁○○固不否認有交與證人陳延龍10萬元現金，供
    其至大陸地區購買第一級毒品海洛因以運輸入境販賣之事實
    ，然矢口否認有何運輸、販賣第一級毒品犯行，辯稱：伊交
    給陳延龍之10萬元現金，係伊幫忙陳延龍向他人所借得，伊
    並沒有要與陳延龍共同將海洛因運輸入境以為販賣云云。經
    查：
  (一)此部分犯罪事實，除被告丁○○上開供述外，並據證人陳延
    龍於原審審理中證述：伊於95年2月15日夾帶入境之海洛因
    ，係在大陸珠海地區之飯店內，將之塞入肛門以為夾帶等語
    （見原審1卷第267頁），於警詢中陳述：伊係於95年2月14
    日上午，搭乘飛機前往大陸，並於95年2 月15日下午搭乘飛
    機返臺，而此次返臺所夾帶之海洛因，係伊在大陸珠海地區
    向1 名綽號「大哥」之人所購買，購得該等海洛因後，伊係
    以扣案之凡士林塗抹潤滑後，將之塞入肛門以為夾帶，而該
    次所運輸之海洛因，一半歸伊自己所有，另一半則歸丁○○
    所有，丁○○並允諾要給伊3萬元之報酬等語（見警1卷第5
    、6頁、偵1卷第70、71頁），於偵訊中證述：伊此次所運進
    臺灣的海洛因，係以丁○○給伊的10萬元購得，而該次的機
    票錢、在大陸的食宿費用，也是由上開10萬元中支付，丁○○並承諾待海洛因運入臺灣後，要另外再給伊3萬元等語（
    見偵1卷第131至133頁 ），及於臺灣高雄地方法院95年度訴
    字第2051號審理中供陳：丁○○係於95年2 月14日，在其所
    經營之茶行，將10萬元交付給伊，伊拿到錢之後，當天就去
    購買機票，並在大陸停留1 天，而向綽號「大哥」之男子購
    得海洛因，同年月15日，伊就將海洛因分裝成5 包，以塑膠
    容器、保險套包覆塞入肛門，並搭機返臺等語（見95年度訴
    字第2051號卷第7 頁）明確，並有證人陳延龍上開入出境查
    詢資料、證人陳延龍（電話號碼：0000000000號）、被告丁○○（電話號碼：0000000000號、0000000000號）於95年2
    月3日至2 月14日之通訊監察譯文（見偵1卷第52至55頁、第
    96至99頁）在卷可稽，及如附表一所示物品扣案足憑，而其
    中附表一編號1 所示物品，經送法務部調查局鑑驗結果，確
    係第一級毒品海洛因無訛，有該局95年3 月29日調科壹字第
    220022773號鑑定通知書附卷足證（見偵1卷第24頁），則被
    告丁○○於95年2月3日（蓋依上開通訊監察譯文顯示，被告
    丁○○於此日即以行動電話與證人陳延龍談論籌措資金事宜
    ，見偵1卷第96頁 ）前某日，商議以上揭分工方式，自大陸
    地區購買、運輸第一級毒品海洛因進入臺灣地區，嗣陳延龍
    以自丁○○處取得之10萬元現金，於前開時、地購得如附表
    一編號1 所示之第一級毒品海洛因後，以前揭方式將之自大
    陸地區運輸進入臺灣等事實，堪以認定。
  (二)被告丁○○與證人陳延龍購入上開第一級毒品海洛因，除購
    買之花費外，並需支付至大陸地區之機票、食宿等費用，且
    該等資金尚需向他人籌措取得，復甘冒遭警查緝而受重刑處
    罰之危險，自無為平價或低於販入價格而販賣毒品之理，是
    被告丁○○購入上開第一級毒品海洛因，顯有營利之意圖甚
    明。
  (三)被告丁○○雖以前詞置辯，而證人陳延龍於原審審理中亦曾
    證述：伊這次至大陸地區購買的海洛因，是要帶回來供自己
    施用的云云（見原審1卷第261頁），然證人陳延龍於原審同
    次審理中卻又證述：伊這次至大陸地區購買的海洛因，是丁○○要伊去買回來的，且全部都是要給丁○○的（見原審1
    卷第254頁 ），其於同次審理中之證詞存有如此巨大差異，
    則其所述內容是否可採，即非無疑；而依被告丁○○所陳內
    容，其既知悉證人陳延龍持上開10萬元係要購買第一級毒品
    海洛因運輸進入臺灣地區，且又為此向他人借款，衡以常理
    ，若非其與證人陳延龍有共同為上開犯行之犯意聯絡，豈會
    無故積極幫忙證人陳延龍籌措資金；況依被告丁○○與證人
    陳延龍上開通訊監察譯文所示，被告丁○○曾向證人陳延龍
    提及：「我都已經跟金主講好了，換我們自己弄」（見偵1
    卷第97頁）、「3 次我們就大尾了啦」、「我大尾你就隨我
    大尾了」等語（見偵1卷第55頁），則渠2人係共謀要自行運
    輸第一級毒品海洛因以為販賣甚明，故證人陳延龍上開於原
    審審理中之證述與被告丁○○前開所辯，均與事實不符，並
    無可採。
  (四)綜上所述，被告丁○○此部分犯行，事證明確，洵堪認定。
三、犯罪事實三部分：
    訊據被告丁○○否認有此部分犯行，辯稱：本件係戊○○與
    德政自行商談運輸海洛因事宜，與伊並無關係云云。
  (一)此部分犯罪事實，業據共同被告戊○○於警詢中陳述：伊於
    95年2月23日返臺時，有夾帶6條海洛因入境，夾帶方式是將
    其中3條放入內衣、另外3條則塞入陰道內，而伊會夾帶該等
    海洛因入境，係在德政要求下所為，報酬是得到其中半條
    海洛因，又伊返臺時，係與乙○○一同搭機回臺灣，並於下
    飛機後，一起回如君茶行，將其中5 條海洛因交給乙○○，
    剩餘1 條海洛因則先由伊保管，待翌日德政回臺灣後，將
    該條海洛因交與德政，再由德政分半條給伊，之後伊就
    將該半條海洛因給丁○○，丁○○則與綽號「秀明」之人談
    妥，約定以10萬元售出該半條海洛因（見偵3卷第194頁），
    核與共同被告乙○○於警詢及偵訊中自陳：戊○○有在大陸
    地區與伊會合，而之後戊○○於95年2 月23日回臺灣時，有
    依德政之要求，攜帶米黃色長條型的東西回來，並於回臺
    之後，在丁○○之如君茶行，交付5 條上開物品給伊，伊則
    於隔天，在國道1 號九如路交流道處，將之交給德政，而
    伊此次幫德政陪同戊○○入出境，是由德政幫伊支出相
    關之食宿費用等語（見偵4 卷第36、37、48頁），而被告丁○○於警詢中亦陳述：戊○○此次出境至大陸地區時，有與
    綽號「阿叔」之乙○○一同前往，而戊○○該次去大陸之機
    票及食宿花費，係由德政支出，而該次戊○○回臺灣時，
    有夾帶海洛因入境，並由乙○○在伊茶行內，將該等海洛因
    取走等語（見偵3卷第146頁、第216至218頁），並有共同被
    告德政、乙○○、戊○○（見偵3卷第277頁）之入出境資
    料查詢結果、0000000000號行動電話與0000000000號行動電
    話之通訊監察譯文在卷可稽（見偵3卷第121頁），且於95年
    2 月22日夜間11時14分許，即有一綽號「秀明」之人（使用
    0000000000號 ）去電詢問被告丁○○（使用0000000000 號
    行動電話），是否確定翌日會有毒品運輸回臺灣，嗣於同年
    月24日下午5時8分許，於電話中要求被告丁○○（使用0000
    000000號行動電話）拿取部分第一級毒品海洛因樣品與其試
    用，有該等通訊監察譯文（見偵3卷第238頁）、被告丁○○
    於原審審理中之陳述（見原審2 卷第209、210頁）可證，顯
    見被告丁○○有尋找毒品買家並與之洽談買賣毒品之情；又
    共同被告德政既在大陸地區將上開第一級毒品海洛因交與
    共同被告戊○○夾帶回臺，且之後又取走絕大部分之第一級
    毒品海洛因（除給與共同被告戊○○之報酬外），並支付共
    同被告戊○○、乙○○在大陸地區之花費，是該等第一級毒
    品海洛因當係其出資所購入。從而，被告丁○○與共同被告
    德政、乙○○、戊○○等人，以上揭分工方式，為此部分
    之運輸第一級毒品海洛因行為，及被告丁○○與共同被告
    德政，以上揭分工方式，為此部分之販賣第一級毒品海洛因
    行為等事實，均堪以認定。
  (二)共同被告德政將上開第一級毒品海洛因運輸進入臺灣之前
    ，被告丁○○即知悉並與買家接洽，而共同被告德政則在
    該等毒品運進臺灣後不久，亦即刻與買家商議買賣毒品事宜
    ，則共同被告德政購入上開毒品之目的係在販賣甚明，且
    足見被告丁○○與共同被告德政就販賣該等第一級毒品海
    洛因有犯意聯絡及行為分擔；又渠等購入該等第一級毒品海
    洛因，除購買之花費外，尚需支付至大陸之機票、食宿等費
    用，尋找他人將該等毒品夾帶入境，且甘冒遭警查緝而受重
    刑處罰之危險，自無為平價或低於販入價格而販賣毒品之理
    ，是被告丁○○與共同被告德政購入上開第一級毒品海洛
    因，顯有營利意圖之事實，亦堪認定。
  (三)共同被告戊○○於原審審理中雖陳稱：伊此次夾帶入境之第
    一級毒品海洛因約5 條，且係以放在內衣中之方式夾帶云云
    （見原審2卷第67、115頁），而共同被告德政亦陳稱：伊
    在大陸地區係交付5 條第一級毒品海洛因與戊○○云云（見
    原審2卷第27頁 ），要與共同被告戊○○前揭於警詢中所述
    內容不同，而衡以共同被告戊○○於警詢中所述情節，非但
    清楚陳明該等第一級毒品海洛因各自藏放之位置、數量，且
    其所稱：回臺當日先交給乙○○5條海洛因、另1條海洛因則
    暫由伊保管等語，又與共同被告乙○○於警詢、偵訊中陳稱
    ：回臺當日，戊○○交付5 條米黃色長條型物品給伊等語相
    符，是關於共同被告戊○○此次運輸第一級毒品海洛因之數
    量、方式，自以其警詢中之陳述較為可採。
  (四)被告丁○○雖以前詞置辯，然其有尋找毒品買家並與其洽談
    買賣毒品之情，業已敘述如前，則其謂其未參與此次運輸、
    販賣第一級毒品海洛因之犯行，顯屬事後卸飾之詞，實不足
    採。綜上所述，被告丁○○此部分犯行，事證明確，洵堪認
    定。
四、犯罪事實四部分：
    訊據被告丁○○矢口否認有此部分犯行，辯稱：李榮斌此次
    至大陸地區，並未運輸海洛因進入臺灣，伊自無販賣第一級
    毒品海洛因予「日仔」之犯行云云。經查：
  (一)證人德政、李榮斌、乙○○3 人確係基於犯意之聯絡，由
    德政、李榮斌共赴大陸地區購買第一級毒品海洛因，由乙○○在臺接應，而共同將第一級毒品海洛因運輸私運至臺灣
    地區等情，業據證人乙○○於警詢及偵訊中陳述：95年3 月
    5 日，伊有依德政之要求，至高雄國際機場搭載李榮斌及
    德政，並載運渠2 人前往屏東縣內埔鄉，在車途中，伊有
    聽到德政與李榮斌談論要將海洛因放在臺南或屏東，而到
    了屏東縣內埔鄉時，李榮斌有將塞在肛門內之4 條海洛因排
    出等語（見偵4卷第37至40頁、第48、49頁 ），核與證人李
    榮斌於警詢及偵訊中陳述：伊與德政曾於95年3月1日一起
    去大陸，嗣於同年月5 日返臺，返臺之後，是乙○○去機場
    載伊2人，並將伊2人載至屏東某處伊不認識的地方等語（見
    偵2卷第77、85頁）相符，並有李榮斌（見偵2卷第33頁）、
    德政入出境查詢資料、李榮斌上開0000000000號行動電話
    與乙○○前揭0000000000號行動電話之通訊監察譯文（見警
    4卷第119頁）附卷足佐，且被告丁○○（使用0000000000號
    、0000000000號行動電話）曾於德政、李榮斌回臺當日（
    即95年3月5日）之夜間10時24分許，去電詢問德政（使用
    0000000000號行動電話）是否有第一級毒品海洛因，而德
    政表示有，並告知被告丁○○每兩第一級毒品海洛因售價20
    萬元，嗣被告丁○○旋於同日夜間10時28分許，去電與某使
    用電話號碼0000000000號、綽號「日仔」之人，向其表示第
    一級毒品海洛因剛走私回臺灣，如果欲購買1 兩，每兩售價
    25萬元，若欲購買2 兩，則每兩售價24萬元等情，有通訊監
    察譯文（見偵3卷第158頁）及被告丁○○與德政於原審審
    理中之陳述（見原審2 卷第210、211、219、220頁）在卷可
    證，又證人德政既於甫將上開第一級毒品海洛因運輸進入
    臺灣地區時，即可決定以多少價格將該等第一級毒品海洛因
    出售，衡以常情，該等第一級毒品海洛因確係由其出資購入
    無訛。
  (二)被告丁○○於獲悉證人德政運輸私運上開第一級毒品海洛
    因返臺後，即於當日即95年3月5日夜間10時24分許，以0000
    000000號行動電話向德政（使用0000000000號行動電話）
    洽購上開第一級毒品海洛因，並隨即於同日夜間10時28分許
    ，去電綽號「日仔」之人（使用0000000000號行動電話），
    商議買賣第一級毒品海洛因事宜，被告丁○○既甘冒遭警查
    緝而受重刑處罰之危險，自無為平價或低於販入價格而販賣
    毒品之理，是被告丁○○購入上開第一級毒品海洛因，顯有
    營利意圖之事實，亦堪認定。
  (三)本件此部分犯罪事實，係由李榮斌與德政於95年3月1日共
    同搭機前往大陸地區，並在該處由李榮斌將德政購得之第
    一級毒品海洛因4條塞入肛門，再於95年3月5 日與德政一
    同搭機返回高雄小港國際機場，回臺後，李榮斌隨即以行動
    電話與乙○○聯繫，由乙○○駕車至高雄小港國際機場搭載
    李榮斌及德政前往屏東縣內埔鄉某處，由李榮斌將上開4
    條第一級毒品海洛因排出交與德政，被告丁○○於獲悉
    德政購得上開第一級毒品海洛因並運輸私運回臺後，始於95
    年3月5日夜間10時24分許，以電話向德政洽購上開第一級
    毒品海洛因，嗣又於同日夜間10時28分許，去電綽號「日仔
    」之人，商議買賣第一級毒品海洛因事宜等情，已詳如上述
    ，被告丁○○既係於獲悉德政等人將第一級毒品海洛因運
    輸私運回臺後，始以電話向德政洽購上開第一級毒品海洛
    因，足認本件將第一級毒品海洛因運輸私運進入臺灣地區之
    犯行，係由證人德政、李榮斌、乙○○3 人共同所為，被
    告丁○○並未參與其中甚為明灼。此外，復查無其他積極證
    據證明被告丁○○與證人德政、李榮斌、乙○○3 人間，
    就本件將第一級毒品海洛因運輸私運進入臺灣地區之犯行有
    犯意聯絡及行為分擔，自難認被告丁○○此部分有共同運輸
    私運第一級毒品之犯行。
  (四)綜上所述，被告丁○○此部分販賣第一級毒品海洛因事證明
    確，犯行洵堪認定。
五、犯罪事實五至八部分：
    訊據被告甲○○雖自陳有為前開犯罪事實五至八所示之行為
    ，惟辯稱：伊僅有從中幫忙聯繫運輸毒品事宜，未參與構成
    要件行為，應僅成立幫助犯云云。另訊據被告丁○○矢口否
    認有何前揭犯行，辯稱：伊僅有介紹戊○○給甲○○幫忙運
    輸海洛因，而陳淑芬運輸海洛因部分，其雖係伊友人，但與
    戊○○也有認識，是戊○○要伊打電話給甲○○，詢問是否
    需要人運輸毒品，伊打電話給甲○○後，剩下事宜就由渠等
    自行處理；另「順仔」運輸海洛因部分，伊只有介紹「順仔
    」給甲○○認識，之後聽到甲○○跟「順仔」談論運輸毒品
    的事，伊就表示伊不參與此事；至潘文榮攜帶海洛因入境部
    分，伊並不認識潘文榮，故此部分與伊無關，伊只是去機場
    接送潘文榮等人而已；又上開運輸回臺之海洛因，均係甲○○取走，而伊雖偶爾會去大陸地區，但只是單純去該處遊玩
    ，並未參與運輸、販賣海洛因事宜云云。經查：
  (一)此部分犯罪事實，業據被告甲○○於原審審理中陳述：伊因
    為擔任幼教老師，結識接送學生上下課的司機李國鎮，嗣於
    94年年底，李國鎮遭查獲涉犯運輸毒品案件，但獲得交保，
    因而潛逃至大陸，而伊與丁○○則係在旗山找朋友烤肉時相
    識，之後因聊天談到報紙上有關報導毒品之新聞，伊遂在無
    意間向丁○○提到李國鎮的事，不久，丁○○就來找伊，要
    求伊居中介紹李國鎮與其認識，伊乃先以電話聯絡方式，介
    紹渠2 人認識，嗣再帶丁○○至大陸與李國鎮見面，而伊參
    與李國鎮及丁○○之運輸海洛因犯行，先後總共有4 次，分
    別係由陳淑芬、綽號「順仔」之人、戊○○、潘文榮，負責
    將海洛因夾帶回臺灣，期間如果丁○○有去大陸，即係要與
    李國鎮談論有關毒品的事情，而伊則係負責聯繫及陪同丁○○到大陸去，安排其與李國鎮見面，至於去大陸的機票及食
    宿費用，丁○○會幫伊出資，並在回臺灣之後，給伊3 萬元
    至5 萬元不等之報酬，而上開帶回來的海洛因中，由陳淑芬
    及戊○○帶回來的該2 次，部分是由丁○○取走，部分是交
    給李國鎮所交代的丙○○，「順仔」帶回來的海洛因，則由
    丁○○取走，而潘文榮帶回來的海洛因，也是計畫全部由丁○○取得等語（見原審1 卷第151頁、2卷第131至136頁）明
    確，核與被告丁○○於警詢中陳稱：伊經由「日仔」介紹而
    認識「順仔」，而「順仔」有自大陸夾帶海洛因回臺灣，並
    因此獲得10萬元之報酬等語（見偵3 卷第147至148頁）；共
    同被告戊○○於警詢中供陳：伊於95年4 月25日入境臺灣時
    ，係以將海洛因藏放在女用束褲暗袋內之方式，夾帶5 包海
    洛因回臺，並將該等海洛因交給甲○○，而上開藏放有海洛
    因之女用束褲，係李國鎮在大陸的潤珠酒店交給伊穿上的，
    而伊此次夾帶海洛因之報酬為15萬元，係由丁○○在伊返臺
    後4天，先拿7萬多元給伊，過幾天再將剩下的給伊；又潘文
    榮會參與運輸海洛因，是丁○○叫伊去找夾帶海洛因之人，
    伊方透過綽號「嘉宏」之黃芸品尋得潘文榮等語（見偵3卷
    第196頁、警3卷第23頁）；證人陳淑芬於原審審理中證述：
    伊曾於95年3 月21日，經由戊○○帶同伊前往大陸，目的是
    要運輸海洛因回臺灣，而伊會去大陸運輸海洛因，係丁○○
    說要給伊10萬元報酬所致，而此次至大陸之機票、食宿等費
    用，均非伊自行支付，但伊不知道是何人實際支付，嗣伊在
    大陸潤珠酒店有遇到甲○○、丁○○2人，甲○○並與1名不
    詳之大陸女子，將海洛因藏放在1 件女用束褲的暗袋中，由
    伊穿戴該束褲夾帶海洛因回臺灣，回到臺灣後，甲○○與伊
    一起至1 間麥當勞速食店，伊在該速食店內的廁所中，將海
    洛因交給甲○○，之後丁○○、戊○○並開車到該速食店接
    伊與甲○○，嗣伊則在丁○○茶行內，由丁○○交付10萬元
    報酬與伊等語（見原審2 卷第176至181頁），及於警詢中證
    述：伊在92年間即認識丁○○，之後經丁○○介紹而認識戊○○，嗣在丁○○承諾以10萬元作為報酬之情形下，於95年
    3 月21日前往大陸珠海地區運輸毒品海洛因，而在出發前，
    伊以0000000000號行動電話與丁○○聯繫往返大陸、臺灣之
    相關事宜，並由丁○○為伊辦理相關手續，而該次戊○○雖
    與伊一同至大陸珠海地區，但其並未夾帶海洛因回臺，只是
    負責陪同、看管伊，而伊回臺灣將海洛因交給甲○○後，甲○○有在麥當勞速食店將部分海洛因交給丙○○等語（見95
    年度偵字第14369 號卷第91至100 頁），於臺灣高雄地方法
    院95年度重訴字第72號乙案中陳述：伊此次帶回來的海洛因
    有3 包等語（見臺灣高雄地方法院95年度重訴字第72號卷第
    29頁）相符，並有陳淑芬（見偵3 卷第276 頁）、共同被告
    潘文榮、丙○○（見原審2 卷第168 、169 頁）、被告丁○○、甲○○（見偵3 卷第274 頁）、共同被告戊○○等人之
    入出境查詢資料、0000000000號、0000000000號、0000000
    000 號、0000000000號、0000000000號行動電話之通訊監察
    譯文（見偵3 卷第128 、256 頁、警3 卷第129 頁）在卷可
    佐，及如附表三所示物品扣案足憑，而其中附表三編號1 所
    示物品，經送法務部調查局鑑驗結果，確係第一級毒品海洛
    因無訛，有該局95年7 月5 日調科壹字第220023426 號鑑定
    通知書附卷足證（見原審1 卷第114 頁），此外，被告丁○○於95年3 月26日下午5 時24分許，曾以電話（使用00000
    00000 號行動電話）詢問被告德政，綽號「龍平」之人是
    否要購買第一級毒品海洛因，於同年月27日上午11時51分許
    ，與使用電話號碼0000000000號之人，商談販賣第一級毒品
    海洛因事宜，有通訊監察譯文在卷可證（見偵3 卷第241 頁
    ），並據被告丁○○於原審審理中陳述明確（見原審2 卷第
    212 頁）。從而，被告丁○○、甲○○、共同被告戊○○、
    潘文榮等人，以上揭分工方式，為此部分運輸第一級毒品海
    洛因入境臺灣地區之行為，及被告丁○○以前揭方式，為此
    部分販賣第一級毒品行為等事實，均堪以認定。
  (二)被告丁○○購入上開第一級毒品海洛因，除購買之花費外，
    尚需支付報酬、至大陸之機票、食宿等費用，尋找他人將該
    等毒品夾帶入境，且甘冒遭警查緝而受重刑處罰之危險，自
    無為平價或低於販入價格而販賣毒品之理，是被告丁○○購
    入上開第一級毒品海洛因，顯有營利之意圖甚明。
  (三)被告甲○○雖以前詞置辯，然其除居中為聯繫、引介之工作
    外，並有負責將第一級毒品海洛因轉交與丙○○之情形，則
    已難謂其並無參與運輸毒品構成行為之情；且上開第一級毒
    品海洛因若非有被告甲○○之參與，亦無從由被告丁○○向
    李國鎮購入而運輸進入臺灣地區，是被告甲○○前揭居中聯
    繫、引介等行為，亦非僅係對上開運輸毒品犯行有所助益之
    協助行為爾；況被告甲○○因前揭行為，可獲得被告丁○○
    所允諾之上開報酬，亦足徵其有與被告丁○○等人共同運輸
    第一級毒品海洛因之犯意聯絡，是被告甲○○所辯此節，並
    無足採。
  (四)被告丁○○雖以前詞置辯，然上開夾帶第一級毒品海洛因之
    人既為被告丁○○所直接或間接尋得，且該等第一級毒品海
    洛因成功運輸回臺後，經其取走部分或全部取走，而為警查
    獲者，亦係計畫由其取得，此外，其又去電找尋第一級毒品
    海洛因買家、與買家商議販賣第一級毒品海洛因事宜等情，
    均如前述，則被告丁○○參與前揭犯行之程度，顯非如其所
    辯；另佐以：(1)被告丁○○有於95年3月7日夜間10時47分許
    ，以電話（使用0000000000號行動電話）與被告甲○○通聯
    時，有詢問被告甲○○，關於李國鎮販售第一級毒品海洛因
    之價格、品質，而欲向李國鎮購入第一級毒品海洛因，有通
    訊監察譯文（見偵3卷第159頁）及其於原審審理中之陳述（
    見原審2卷第212、213頁）可證；(2) 於上開通聯中，被告丁○○又向被告甲○○表示，會給與被告甲○○回扣等語，有
    通訊監察譯文（見偵3卷第156頁）足佐；(3)被告丁○○有於
    95年4月4日上午10時57分許，以電話（使用0000000000號行
    動電話）與被告甲○○（使用0000000000號行動電話）通聯
    時，曾詢問被告甲○○，「貨款」可否以轉帳方式匯出，有
    通訊監察譯文（見偵3卷第163頁）可參；(4)共同被告戊○○
    於95年4 月25日所夾帶回臺之第一級毒品海洛因，有發生應
    由丙○○、被告丁○○所各自取走之毒品，卻混淆錯取之情
    ，有通訊監察譯文（見偵3 卷第171頁、警3卷第124、125頁
    ）及被告甲○○於原審審理中之陳述可稽（見原審2卷第216
    頁）（被告丁○○雖稱發生錯取者，係要給伊及被告甲○○
    ，因參與運輸而酬庸抽成之第一級毒品海洛因，惟上開第一
    級毒品海洛因既會發生混淆情形，顯見其數量相差非多，而
    衡以常理，若該等欲交與被告丁○○之第一級毒品海洛因，
    僅係作為酬庸之用，其數量必然遠低於欲交付他人之數量，
    而不至於會有混淆情形發生，是被告丁○○所陳此節，顯無
    可採）；(5)共同被告戊○○於原審審理中證述：伊在大陸看
    到丁○○，是在酒店中等語（見原審2 卷第65頁），且被告
    丁○○每次至大陸地區，時間均僅1 日，有其上開入出境查
    詢資料可佐，足見被告丁○○至大陸地區，曾至共同被告戊○○所住宿之酒店（亦即李國鎮交付毒品處），與共同被告
    戊○○會合，且其至大陸所停留之時間，並不足以從事旅遊
    等情，凡此均足證被告甲○○前開所述，實較被告丁○○之
    辯述為可採。
  (五)犯罪事實七部分，係由被告甲○○負責居中聯繫被告丁○○
    及在大陸地區之李國鎮，由共同被告戊○○於95年4 月21日
    先行搭機前往大陸廣東省珠海地區之潤珠酒店，被告丁○○
    則於同年月24日亦至該處，與李國鎮商談購買、運輸第一級
    毒品海洛因事宜，翌日，李國鎮即將第一級毒品海洛因5 包
    藏放於1 條女用束褲之暗袋內，再由共同被告戊○○穿著該
    女用束褲後，與被告丁○○及丙○○於當日一起搭機返回臺
    灣，下機後，共同被告戊○○即將上開海洛因交與前往接機
    之被告甲○○，被告甲○○再將該等第一級毒品海洛因分別
    交與被告丁○○及丙○○等情，業如上述，被告甲○○堅稱
    伊於95年4 月24日未與被告丁○○共同搭機前往大陸廣東省
    珠海地區，經本院調閱被告甲○○之入出境資料，其於95年
    4 月24日確無出境紀錄，此有法務部入出境資訊連結作業查
    詢表1紙在卷可稽（見本院卷第184頁）。足見犯罪事實七部
    分，係由共同被告戊○○穿著女用束褲夾藏海洛因，與被告
    丁○○及丙○○一起自大陸搭機返臺，被告甲○○則係在機
    場接機並接收共同被告戊○○夾藏入境之海洛因甚明，原審
    認被告甲○○於95年4 月24日與被告丁○○共同搭機前往大
    陸廣東省珠海地區，尚有誤會。
  (六)綜上所述，被告丁○○、甲○○此部分犯行，事證明確，洵
    堪認定。另被告甲○○雖有為上開運輸私運第一級毒品海洛
    因進入臺灣地區之犯行，然依卷內資料，尚無從證明其與被
    告丁○○有為上開販賣第一級毒品海洛因之犯意聯絡及行為
    分擔，自難認其有共同為前揭販賣第一級毒品之犯行，附此
    敘明。
六、論罪科刑部分：
　(一)按海洛因別係毒品危害防制條例第2 條第2項第1款所稱之第
    一級毒品，並係行政院依據懲治走私條例第2條第4項所頒訂
    「懲治走私條例公告管制物品項目及其數額」之公告甲項第
    4 款所列之管制進出口物品，不限其數額，均不得私運進出
    口。又自大陸地區私運物品進入臺灣地區，或自臺灣地區私
    運物品前往大陸地區者，以私運物品進口、出口論，適用懲
    治走私條例之規定處斷，懲治走私條例第12條定有明文。次
    按，販賣毒品罪，並不以販入之後復行賣出為構成要件，苟
    以營利為目的，將毒品販入或將之賣出，有一於此，其犯罪
    即經完成，是意圖營利而販入第一級毒品，雖未及賣出，仍
    依販賣既遂罪論處。末按，所謂「運輸」，係指本於運輸意
    思而搬運輸送而言，倘其有此意圖者，一有搬運輸送之行為
    犯罪即已成立，並非以運抵目的地為完成犯罪之要件。而運
    輸毒品罪，並不以兩地間毒品直接搬運輸送移轉存置於特定
    地點為限，其以迂迴、輾轉方法，利用不相同之運輸工具、
    方法，將特定之毒品移轉運送至終極目的地者，其各階段之
    運送行為，均不失為「運輸」行為之一種（最高法院92年度
    台上字第5426判決意旨可資參照）。職是，核被告丁○○犯
    罪事實一二三五六七八所為，均係犯毒品危害防制條例第4
    條第1 項之運輸第一級毒品罪、販賣第一級毒品罪、懲治走
    私條例第12條、第2條第1項之自大陸地區私運管制物品進口
    罪；犯罪事實四所為，則係犯毒品危害防制條例第4條第1項
    之販賣第一級毒品罪。被告甲○○犯罪事實五六七八所為，
    均係犯毒品危害防制條例第4條第1項之運輸第一級毒品罪、
    懲治走私條例第12條、第2條第1項之自大陸地區私運管制物
    品進口罪。被告丁○○、甲○○因運輸、販賣而持有前開第
    一級毒品海洛因，其持有之低度行為應為運輸、販賣之高度
    行為所吸收，均不另論罪。
　(二)應論以共同正犯部分：(1)被告丁○○與共同被告德政、乙○○、另案被告陳延龍及未經起訴之葉平南，就犯罪事實一
    所示之運輸第一級毒品、自大陸地區私運管制物品進口犯行
    ，有犯意聯絡及行為分擔；被告丁○○與共同被告德政及
    葉平南，就犯罪事實一所示之販賣第一級毒品犯行亦有犯意
    聯絡及行為分擔；(2)被告丁○○與另案被告陳延龍就犯罪事
    實二所示之運輸、販賣第一級毒品、自大陸地區私運管制物
    品進口犯行，有犯意聯絡及行為分擔；(3)被告丁○○與共同
    被告德政、乙○○、戊○○，就犯罪事實三所示之運輸第
    一級毒品、自大陸地區私運管制物品進口犯行，有犯意聯絡
    及行為分擔；被告丁○○與共同被告德政，就前罪事實三
    所示之販賣第一級毒品犯行亦有犯意聯絡及行為分擔；(4)被
    告丁○○、甲○○與共同被告戊○○、另案被告陳淑芬及未
    經起訴之丙○○、李國鎮、上開不詳之大陸女子，就犯罪事
    實五所示之運輸第一級毒品、自大陸地區私運管制物品進口
    犯行，有犯意聯絡及行為分擔；(5)被告丁○○、甲○○與綽
    號「順仔」之成年男子，就犯罪事實六所示之運輸第一級毒
    品、自大陸地區私運管制物品進口犯行，有犯意聯絡及行為
    分擔；(6)被告丁○○、甲○○、共同被告戊○○及丙○○、
    李國鎮，就犯罪事實七所示之運輸第一級毒品、自大陸地區
    私運管制物品進口犯行，有犯意聯絡及行為分擔；(7)被告丁○○、甲○○、共同被告戊○○、潘文榮，就犯罪事實八所
    示之運輸第一級毒品、自大陸地區私運管制物品進口犯行，
    有犯意聯絡及行為分擔，均應成立共同正犯（刑法第28條共
    犯修正施行前規定「2 人以上共同實施犯罪之行為者，皆為
    正犯」，修正施行後規定「2 人以上共同實行犯罪之行為者
    ，皆為正犯」，修法後將完全未參與犯罪行為之實行之陰謀
    共同正犯及預備共同正犯刪除。而被告2人對於上開犯行，
    分別與如上所述之人有犯意聯絡、行為分擔，屬實行之正犯
    ，不論依修正前之刑法第28條，或修正後之刑法第28條之規
    定，均構成共同正犯，自不生新舊法比較之問題，應逕依修
    正後之刑法第28條，論以共同正犯）。
  (三)被告2 人行為後，刑法第56條連續犯之規定，業於94年1月7
    日修正公布刪除，並於95年7月1日施行，則被告2 人之犯行
    ，因行為後新法業已刪除連續犯之規定，此刪除雖非犯罪構
    成要件之變更，但顯已影響行為人刑罰之法律效果，自屬法
    律有變更，依修正後刑法第2條第1項規定，比較新、舊法結
    果，仍應適用較有利於被告2 人之行為時法律即舊法論以連
    續犯。是被告丁○○、甲○○先後多次運輸第一級毒品及自
    大陸地區私運管制物品進口犯行，被告丁○○先後多次販賣
    第一級毒品犯行，均時間緊接，犯罪構成要件相同，顯係各
    基於概括犯意為之，揆諸上開說明，均應依修正前刑法第56
    條連續犯之規定論以一罪，並加重其刑，惟運輸、販賣第一
    級毒品罪法定本刑為死刑、無期徒刑部分，依法不得加重其
    刑，故僅就罰金刑部分加重其刑。
  (四)被告甲○○以一行為同時觸犯運輸第一級毒品罪及自大陸地
    區私運管制物品進口罪，為想像競合犯，應依刑法第55條規
    定，從一重之連續運輸第一級毒品罪處斷。被告丁○○以一
    行為同時觸犯運輸第一級毒品罪及自大陸地區私運管制物品
    進口罪，亦為想像競合犯，應依刑法第55條規定，從一重之
    運輸第一級毒品罪處斷，被告丁○○上開所犯運輸第一級毒
    品罪與販賣第一級毒品罪間，有方法目的之牽連犯關係，再
    從一較重之罪處斷，因運輸第一級毒品罪及販賣第一級毒品
    罪之法定刑相同，於比較何者為較重之罪時，自應以犯罪情
    節之輕重決之，而於此部分之認定上，固有謂販賣第一級毒
    品罪較重者（最高法院93年度台上字第4859號判決意旨參照
    ），亦有謂運輸第一級毒品罪較重者（最高法院93年度台上
    字第1067號判決意旨參照），是應依個案情形之不同加以判
    斷，就本案情形而言，被告丁○○所為運輸第一級毒品犯行
    次數雖與販賣第一級毒品犯行次數相同，然其運輸第一級毒
    品之數量較販賣者為多（蓋有部分係同時為他人運輸），是
    應以運輸第一級毒品犯行較重，自應從重論以運輸第一級毒
    品罪。被告2人行為後，94年1月7日修正公布之刑法，自95
    年7 月1日施行，刑法第55 條關於想像競合犯之規定，增訂
    「但不得科以較輕罪名所定最輕本刑以下之刑」之但書規定
    ，惟此僅係科刑之限制，為法理之明文化，非屬法律之變更
    ，即無法律修正比較適用之問題（最高法院95年5月23日95
    年第8 次刑事庭會議決議意旨參照）。被告丁○○行為後，
    94年1 月7 日修正公布之刑法，自95年7月1日施行，修正後
    之刑法刪除第55條關於牽連犯之規定；被告丁○○所犯上開
    運輸第一級毒品罪及販賣第一級毒品罪具有牽連犯之關係，
    依修正前即行為時之規定，應從一重之運輸第一級毒品罪處
    斷；依修正後之刑法既已刪除牽連犯之規定，則所犯上述2
    罪應依數罪併罰之規定分論併罰，比較新舊法之規定，修正
    後之規定並非較有利於被告丁○○，依刑法第2條第1項之規
    定，應適用行為時之法律，即仍應適用修正前刑法第55條之
    規定論以牽連犯。犯罪事實四五六七所示犯行，及被告丁○○上開販賣第一級毒品犯行，雖均未據檢察官起訴，惟此等
    部分與起訴部分，有裁判上一罪關係業如前述，自為起訴效
    力所及，本院得併予審理，附此敘明。
  (五)被告丁○○、甲○○所犯上開販賣第一級毒品罪之法定本刑
    為死刑或無期徒刑之罪，被告2 人因一時貪念、失慮致罹重
    典，惟渠等所為之運輸毒品犯行，均係以貼身夾帶之方式為
    之，所夾帶之數量有限，與大量運輸、販賣毒品之大盤毒販
    惡性顯難比擬，且被告丁○○犯罪事實四所示犯行，僅止於
    販賣第一級毒品海洛因之行為，並未與德政、乙○○、李
    榮斌共犯運輸第一級毒品犯行，是被告丁○○此部分之犯罪
    事實已有減縮，倘逕予宣告被告2 人法定最低度之無期徒刑
    ，猶嫌過重，是渠等犯罪之情狀尚堪憫恕，依社會一般觀念
    在客觀上足以引起一般同情，爰均依刑法第59條之規定，酌
    予減輕其刑。修正前刑法第59條原規定「犯罪之情狀可憫恕
    ，得酌量減輕其刑」，修正後刑法第59條則規定「犯罪之情
    狀顯可憫恕，認科以最低度刑仍嫌過重者，得酌量減輕其刑
    」，僅係將實務見解及適用條件明文化，非屬法律之變更，
    尚無比較新舊法之問題（最高法院95年5月23日第8次刑事庭
    會議決議六(一)參照），應逕依修正後刑法第59條規定酌予減
    輕其刑。被告2 人所犯運輸、販賣第一級毒品罪，法定本刑
    為死刑或無期徒刑，而修正前刑法第64條第2 項規定「死刑
    減輕者，為無期徒刑，或15年以下12年以上有期徒刑」，第
    65條第2項規定「無期徒刑減輕者，為7年以上有期徒刑」，
    修正後刑法第64條第2 項規定「死刑減輕者，為無期徒刑」
    ，第65條第2 項規定「無期徒刑減輕者，為20年以下15年以
    上有期徒刑」，經比較新舊法結果，以舊法較有利被告2 人
    ，依刑法第2條第1項前段之規定，自應適用較有利於被告2
    人之行為時法律，即修正前刑法第64條第2項、第65條第2項
    規定減輕之（最高法院95年5月23日第8次刑事庭會議決議六
    (五)參照）。被告2 人同時有加重及減輕事由，應依法先加重
    後減輕之。
  (六)又被告甲○○雖曾供出被告丁○○、共同被告德政及李國
    鎮等人，然渠等原即由警方實施通訊監察，知悉渠等有為上
    開犯行，且渠等上開犯行均在警方監控中等情，業據證人即
    警員謝宗明證述在卷（本院卷第189頁），且李國鎮部分，
    則迄今未經查獲，是本件尚無毒品危害防制條例第17條減輕
    其刑規定之適用，附此敘明。
七、原審據以論處被告丁○○、甲○○罪刑，固非無見。惟查：
    (一)本案犯罪事實四部分，被告丁○○係單獨犯毒品危害防制
    條例第4條第1項之販賣第一級毒品罪，尚無積極證據證明被
    告丁○○與德政、乙○○、李榮斌共犯運輸第一級毒品犯
    行，與德政共犯販賣第一級毒品犯行，原判決認被告丁○○與德政、乙○○、李榮斌共犯運輸第一級毒品犯行，與
    德政共犯販賣第一級毒品犯行，並將附表二編號3 共同被
    告李榮斌所有之0000000000號行動電話1 支（含SIM 卡）、
    附表六編號5共同被告乙○○所有之0000000000號行動電話1
    支（含SIM卡）併予宣告沒收，尚有未洽。(二) 本案犯罪事實
    七部分，被告甲○○並未與被告丁○○於95年4 月24日同赴
    大陸廣東省珠海地區，原判決認被告甲○○與被告丁○○於
    95年4月24日同赴大陸廣東省珠海地區，亦有未合。(三) 原判
    決主文欄雖就被告甲○○部分諭知「運輸第一級毒品所得之
    財物新臺幣拾壹萬元沒收，如全部或一部不能沒收時，以其
    財產抵償之」，然於理由欄中漏未說明被告甲○○運輸第一
    級毒品所得之11萬元，如全部或一部不能沒收時，應以其財
    產抵償之旨，容有疏漏。(四)被告丁○○以一行為同時觸犯運
    輸第一級毒品罪及自大陸地區私運管制物品進口罪，為想像
    競合犯，爰依刑法第55條規定，從一重之運輸第一級毒品罪
    處斷，被告丁○○上開所犯運輸第一級毒品罪與販賣第一級
    毒品罪間，有方法目的之牽連犯關係，爰從一情節較重之運
    輸第一級毒品罪處斷；乃原判決認被告丁○○以一行為同時
    觸犯運輸第一級毒品罪、販賣第一級毒品罪及自大陸地區私
    運管制物品進口罪，為想像競合犯，依刑法第55條規定，從
    一重之運輸第一級毒品罪處斷，亦有未合。被告丁○○、甲○○上訴意旨均否認犯罪，而指指摘原判不當，雖無理由，
    惟原判決既有上開可議之處，自應由本院將原判決關於被告
    丁○○、甲○○部分撤銷改判。
八、審酌被告丁○○為圖取不法利益，竟意圖販賣而購入第一級
    毒品海洛因，並將之自大陸地區運輸進入臺灣，而被告甲○○為貪圖他人所應允給與之報酬，竟參與運輸第一級毒品海
    洛因進入臺灣之犯行，渠等所為均無可取，並影響政府對進
    出口物品之管制，且可能嚴重戕害社會治安及國人身心健康
    ，犯罪情節難認輕微，惟念及被告2 人均坦承部分犯行，犯
    後態度尚稱良好，被告丁○○犯罪事實四所示犯行，僅止於
    販賣第一級毒品海洛因之行為，並未與德政、乙○○、李
    榮斌共犯運輸第一級毒品犯行，是被告丁○○此部分之犯罪
    事實較原審已有減縮，復參以渠等所為運輸第一級毒品犯行
    之次數、於該等犯行中所居之地位、及各次運輸第一級毒品
    之數量等一切情狀，分別量處如主文所示之刑，並依被告丁○○犯罪之性質，認有褫奪公權之必要，爰併予宣告被告丁○○褫奪公權10年，以示懲儆。被告丁○○行為後，94年1
    月7日 修正公布之刑法，自95年7 月1 日施行，修正前刑法
    第37 條 第2 項規定：「宣告6 月以上有期徒刑，依犯罪之
    性質認為有褫奪公權之必要者，宣告褫奪公權1 年以上10年
    以下。」，修正後刑法第37條第2 項規定：「宣告1 年以上
    有期徒刑，依犯罪之性質認為有褫奪公權之必要者，宣告1
    年以上10年以下褫奪公權。」，本件被告丁○○係受1 年以
    上有期徒刑之宣告，依其犯罪之性質認為有褫奪公權之必要
    ，對被告丁○○而言，並無利與不利之情形，自不生新舊法
    比較之問題，應逕依修正後刑法第37條第2 項規定宣告褫奪
    公權。
九、關於沒收銷燬及沒收之宣告：
  (一)扣案如附表一編號1 、附表三編號1 所示物品，均為第一級
    毒品海洛因之事實，業如前述，而因鑑定單位一般係以傾倒
    之方式，將包裝袋內之毒品倒出而與包裝袋分離而稱重，必
    要時，輔以刮杓刮取袋內毒品，然無論依何種方式分離，包
    裝袋內均有極微量之毒品殘留，業經法務部調查局以93年3
    月19日調科壹字第09300113060 號函釋在案（見原審2 卷第
    231 頁），並為本院職務上已知之事實，足認前開空包裝袋
    ，其內含有極微量第一級毒品海洛因殘留而無法析離，應整
    體視為查獲之第一級毒品海洛因，依毒品危害防制條例第18
    條第1 項前段之規定，諭知沒收銷燬之；至於鑑識耗損之第
    一級毒品海洛因，既已滅失，爰不再行諭知沒收銷燬，併此
    敘明。
  (二)扣案如附表一編號2至4所示之物，係與被告丁○○共犯犯罪
    事實二所示犯行之共犯陳延龍所有，業據其於另案審理中陳
    述明確（見臺灣高雄地方法院95年度訴字第2051號卷第22頁
    ）；扣案如附表三編號2 所示之物，既係李國鎮連同售與被
    告丁○○之第一級毒品海洛因一併交付，自亦為被告丁○○
    購買所取得，要屬被告丁○○所有；扣案如附表四編號4 所
    示之物，係共同被告戊○○所有供其與被告丁○○、甲○○
    共同運輸第一級毒品所用之物；扣案如附表四編號10、11所
    示之物，係被告丁○○所有；扣案如附表五編號4 所示之物
    ，係被告甲○○所有；業據渠等於原審審理中陳述明確（見
    原審2卷第136、183、184頁）並有台灣大哥大股份有限公司
    94年10月27日法警字第09464439號函附卷可佐（關於SIM 卡
    所有權屬門號申用人所有部分，見原審2卷第232、233頁）
    ，而上開物品均係供運輸上開第一級毒品海洛因所用之物，
    均應依毒品危害防制條例第19條第1 項規定，併予宣告沒收
    ，且因上開物品既已扣案，自無不能沒收之情形，爰不另行
    諭知如全部或一部不能沒收時，追徵其價額。未扣案之電話
    號碼0000000000號行動電話，為共犯陳延龍所有，有行動電
    話申辦人查詢資料可證（見偵1 卷第43頁）；未扣案之電話
    號碼0000000000號行動電話，係共犯陳淑芬所有，業據其於
    原審審理中陳述明確（見原審2卷第177頁）；未扣案之電話
    號碼0000000000行動電話，係共犯黃芸品所有，業據被告潘
    文榮於原審審理中陳述明確（見原審2 卷第12頁），應依毒
    品危害防制條例第19條第1項規定沒收之（均含其SIM卡），
    如全部或一部不能沒收時，因係金錢以外之財物，應追徵其
    價額。
  (三)本件未扣案之第一級毒品海洛因及其包裝袋，並無證據證明
    其尚存在，而其餘未扣案之運輸時所使用之女用束褲、塑膠
    袋、保險套、凡士林、聯繫用之行動電話（即共同被告德
    政使用之0000000000號行動電話【犯罪事實一】、共同被告
    乙○○使用之0000000000號行動電話【犯罪事實一】、被告
    甲○○使用之0000000000號行動電話【犯罪事實五】、共犯
    陳延龍使用之0000000000號行動電話【犯罪事實一】）、共
    犯葉平南於犯罪事實一中所駕駛載運毒品之汽車等物，並無
    證據證明係本件被告丁○○、甲○○或其共犯所有，爰不為
    沒收銷燬或沒收之宣告。
  (四)扣案如附表三編號3 、4 、附表四編號1 至3 、編號5 至9
    、附表五編號1 、3 、附表六編號1 至4 所示之物，無證據
    證明與本件犯行有何相關（其中如附表四編號1 所示之第一
    級毒品海洛因，係黃芸品寄放在共同被告戊○○處，業據共
    同被告戊○○於本院審理中陳述明確【見原審2 卷第184 頁
    】，要與本案無關），而附表五編號2 所示之物，僅係被告
    甲○○匯款後所留存之憑據，未合於相關沒收之規定，爰均
    不為沒收之宣告。
  (五)被告甲○○自被告丁○○處所收受之11萬元（犯罪事實五六
    部分各獲取3 萬元之報酬，犯罪事實七部分則獲取5 萬元之
    報酬），係其參與運輸第一級毒品入境臺灣之報酬，為其運
    輸毒品所得之財物，爰依毒品危害防制條例第19條第1 項規
    定宣告沒收。至被告甲○○搭機入出境之機票、食宿費用，
    關於機票費用部分，係其至大陸地區運輸毒品回臺灣地區之
    必要支出，而食宿費用，則僅係日常食宿之一般支用，尚難
    認係其犯罪所得財物；另被告甲○○因參與運輸第一級毒品
    海洛因而約定可獲得然尚未取得之報酬，既未經其實際取得
    ，自無宣告沒收之必要，是均不為沒收之宣告。另被告丁○○雖有為販賣第一級毒品犯行，然依卷內證據，僅能證明其
    意圖營利而販入，尚無從證明該等毒品已售出（蓋其謂買家
    於試用毒品後，均以毒品品質不佳而未實際購買），自無從
    宣告沒收被告丁○○此部分之犯罪所得，併予敘明。
參、共同被告李榮斌、潘文榮、德政業經原審判決確定，共同
    被告乙○○、戊○○則經撤回上訴而確定，自均不另論列。
據上論結，應依刑事訴訟法第369 條第1 項前段、第364 條、第
299 條第1 項前段，毒品危害防制條例第4 條第1 項、第18條第
1 項前段、第19條第1 項，懲治走私條例第2 條第1 項、第11條
、第12條，刑法第2條第1項、第11條、第28條、第55條、第59條
、第37條第2項、修正前刑法第56條、第64條第2項、第65條第2
項，判決如主文。
本案經檢察官沈紹嘉到庭執行職務。
中　　華　　民　　國　　96　　年　　6 　　月　　1 　　日
                  刑事第七庭    審判長法  官 莊飛宗
                                      法  官 黃憲文
                                      法  官 孫啟強
以上正本證明與原本無異。
如不服本判決應於收受本判決後10日內向本院提出上訴書狀，其
未敘述上訴理由者，並得於提起上訴後10日內向本院補提理由書
狀（均須按他造當事人之人數附繕本）「切勿逕送上級法院」。
中　　華　　民　　國　　96　　年　　6 　　月　　1 　　日
　　　　　　　　　　　　　　　　　　　書記官 黃富美
附錄本件判決論罪科刑法條：
毒品危害防制條例第4 條第1 項：
製造、運輸、販賣第一級毒品者，處死刑或無期徒刑；處無期徒
刑者，得併科新臺幣1000萬元以下罰金。
懲治走私條例第2 條第1 項：
私運管制物品進口、出口逾公告數額者，處7 年以下有期徒刑，
得併科新臺幣300萬元以下罰金。
懲治走私條例第12條：
自大陸地區私運物品進入臺灣地區，或自臺灣地區私運物品前往
大陸地區者，以私運物品進口、出口論，適用本條例規定處斷。
附表一 ：陳延龍遭查獲時扣得之物品
┌──┬───────────────────────┬──┐
│編號│物品                                          │數量│
├──┼───────────────────────┼──┤
│ 1  │第一級毒品海洛因（驗後淨重共計60.81 公克，純質│5 包│
│    │淨重共計7.35公克，空包裝重共計1.59公克）      │    │
├──┼───────────────────────┼──┤
│ 2  │橢圓形塑膠容器（陳延龍所有）                  │4 只│
├──┼───────────────────────┼──┤
│ 3  │保險套（陳延龍所有）                          │4 只│
├──┼───────────────────────┼──┤
│ 4  │凡士林（陳延龍所有）                          │1 罐│
└──┴───────────────────────┴──┘
附表二：李榮斌遭查獲時扣得之物品
┌──┬───────────────────────┬──┐
│編號│物品                                          │數量│
├──┼───────────────────────┼──┤
│ 1  │第一級毒品海洛因（驗後淨重共計103.78公克，純質│4 條│
│    │淨重共計12.52公克，空包裝重共計8.60公克）     │    │
├──┼───────────────────────┼──┤
│ 2  │護手霜（李榮斌所有）                          │1 瓶│
├──┼───────────────────────┼──┤
│ 3  │行動電話（含SIM 卡，門號：0000000000號）（李榮│1 支│
│    │斌所有）                                      │    │
└──┴───────────────────────┴──┘
附表三：潘文榮、戊○○遭查獲時扣得之物品
┌──┬───────────────────────┬──┐
│編號│物品                                          │數量│
├──┼───────────────────────┼──┤
│ 1  │第一級毒品海洛因（驗後淨重共計524.71公克，純質│4 包│
│    │淨重共計183.02公克，空包裝重共計38.94公克）   │    │
├──┼───────────────────────┼──┤
│ 2  │女用束褲（丁○○所有）                        │1 件│
├──┼───────────────────────┼──┤
│ 3  │SHARP牌行動電話（含SIM卡，門號：0000000000號）│1 支│
├──┼───────────────────────┼──┤
│ 4  │Panasonic 牌行動電話（含SIM 卡，使用大陸地區門│1 支│
│    │號）                                          │    │
└──┴───────────────────────┴──┘
附表四：在丁○○住處查獲之扣案物品
┌──┬───────────────────────┬──┐
│編號│物品                                          │數量│
├──┼───────────────────────┼──┤
│ 1  │第一級毒品海洛因（驗後淨重共計8.88公克，純質淨│5 包│
│    │重共計0.69公克，空包裝重共計1.42公克）        │    │
├──┼───────────────────────┼──┤
│ 2  │電子磅秤                                      │1 具│
├──┼───────────────────────┼──┤
│ 3  │記事本                                        │1 本│
├──┼───────────────────────┼──┤
│ 4  │SIM 卡（門號：0000000000號）（戊○○所有）    │1 張│
├──┼───────────────────────┼──┤
│ 5  │丁○○之護照                                  │1 本│
├──┼───────────────────────┼──┤
│ 6  │丁○○之臺灣居民來往大陸通行證                │1 本│
├──┼───────────────────────┼──┤
│ 7  │電子磅秤                                      │1 具│
├──┼───────────────────────┼──┤
│ 8  │壓制工具含木槌                                │1 組│
├──┼───────────────────────┼──┤
│ 9  │夾鏈袋                                        │1 包│
├──┼───────────────────────┼──┤
│ 10 │BIRD牌行動電話（含SIM 卡，門號：0000000000號）│1 支│
│    │（丁○○所有）                                │    │
├──┼───────────────────────┼──┤
│ 11 │NOKIA 牌行動電話（含SIM 卡，門號：0000000000號│1 支│
│    │）（丁○○所有）                              │    │
└──┴───────────────────────┴──┘
附表五：於甲○○處扣得之物品
┌──┬───────────────────────┬──┐
│編號│物品                                          │數量│
├──┼───────────────────────┼──┤
│ 1  │電話聯絡記事本                                │1 本│
├──┼───────────────────────┼──┤
│ 2  │匯款單                                        │4 張│
├──┼───────────────────────┼──┤
│ 3  │SIM 卡（大陸地區門號）                        │1 張│
├──┼───────────────────────┼──┤
│ 4  │SAMSUNG 牌行動電話（含SIM 卡，門號：0000000000│1 支│
│    │號）（甲○○所有）                            │    │
└──┴───────────────────────┴──┘
附表六：德政、乙○○遭查獲時扣得之物品
┌──┬───────────────────────┬──┐
│編號│物品                                          │數量│
├──┼───────────────────────┼──┤
│ 1  │NOKIA 牌行動電話（含SIM 卡，門號：0000000000號│1 支│
│    │）                                            │    │
├──┼───────────────────────┼──┤
│ 2  │NOKIA 牌行動電話（含SIM 卡，門號：0000000000號│1 支│
│    │）                                            │    │
├──┼───────────────────────┼──┤
│ 3  │NOKIA 牌行動電話（含SIM 卡，使用大陸地區門號）│1 支│
├──┼───────────────────────┼──┤
│ 4  │SIM卡（大陸地區門號）                         │2 張│
├──┼───────────────────────┼──┤
│ 5  │BENQ牌行動電話（含SIM 卡，門號：0000000000號）│1 支│
│    │（乙○○所有）                                │    │
└──┴───────────────────────┴──┘
